【裁判字號】    87,易,1314
【裁判日期】    891023
【裁判案由】    背信等
【裁判全文】
臺灣彰化地方法院刑事判決                        八十七年度易字第一三一四號
    公  訴  人  臺灣彰化地方法院檢察署檢察官
    被      告  乙○○
                甲○○
    共      同
    選任辯護人  朱元宏律師
右列被告等因背信等案件，經檢察官提起公訴（八十七年度偵字第四三五號、第一０
０六號），本院判決如左：
    主    文
乙○○、甲○○均無罪。
    理    由
一、公訴意旨以：被告乙○○、甲○○自民國七十八年三月間起至八十六年三月五日
    止分別擔任彰化縣芬園鄉農會（以下簡稱芬園鄉農會）之理事長、常務監事，各
    自負有貸款核准、審核、監督等業務，均係為芬園鄉農會處理事務之人員。乙○○與當時之芬園鄉農會總幹事丁○○、信用部主任戊○○、職員丙○○（丁○○
    、戊○○、丙○○部分另移送台灣高等法院台中分院併案審理）明知農會信用部
    對其農會理、監事、總幹事、信用部主任或辦理授信職員有利害關係者，辦理擔
    保放款時，其利率與條件不得優於其他會員，亦明知擔保放款值最高以時價扣除
    時價計算之應計增值稅後之百分之九十為準，竟基於共同意圖為自己或第三人不
    法之利益及損害芬園鄉農會之概括犯意聯絡：
  (一)八十二年六月四日，乙○○之親戚洪金松向芬園鄉農會申請借貸一千二百萬元，
    由乙○○、乙○○之妻林淑滿分別提供附表編號一、二所示之土地作為擔保，乙○○、丁○○、戊○○、丙○○均明知如附表編號一、二所示土地之市價，每平
    方公尺未達四千元，於八十二年六月間，推由擔任徵信之調查人員丙○○製作不
    實之不動產調查報告表，將上開不實之價格登載於其業務上作成之借戶洪金松之
    不動產調查報告表上，於未扣除增值稅之情況下計算擔保品之價值，再交由時任
    信用部主任之戊○○、總幹事之丁○○、理事長之乙○○均亦佯予核章，使芬園
    鄉農會同意以上開土地設定最高限額一千四百四十萬元之抵押權，於八十二年六
    月四日貸款予洪金松一千二百萬元，並以優於其他會員之利率，以年利率百分之
    九點七五辦理擔保放款，致芬園鄉農會於債務人無力清償借款及利息時，無法從
    設定抵押權之不動產滿足其債權，足以生損害於芬園鄉農會。
  (二)八十三年五月廿五日，乙○○之舅父曾昆連向芬園鄉農會申請借貸一千四百萬元
    ，由乙○○提供附表編號三、四所示之土地作為擔保，乙○○、丁○○、戊○○
    、丙○○均明知如附表編號三所示土地、及附表編號四芬園鄉○○段三一四－六
    、三一一－六、三一一－二０號土地之市價，每平方公尺未達二千九百四十元，
    另彰化市○○段七九－一一號土地之市價，每平方公尺未達二千八百元，於八十
    三年五月間，推由擔任徵信之調查人員丙○○製作不實之不動產調查報告表，將
    上開不實之價格登載於其業務上作成之借戶曾昆連之不動產調查報告表上，於未
    扣除增值稅之情況下計算擔保品之價值，再交由時任信用部主任之戊○○、總幹
    事之丁○○、理事長之乙○○均亦佯予核章，使芬園鄉農會同意以上開土地設定
    最高限額一千七百五十萬元之抵押權，於八十三年五月廿五日貸款予曾昆連一千
    四百萬元，並以優於其他會員之利率，以年利率百分之九點八辦理擔保放款，致
    芬園鄉農會於債務人無力清償借款及利息時，無法從設定抵押權之不動產滿足其
    債權，足以生損害於芬園鄉農會。
  (三)八十四年三月六日，乙○○之父親洪調欽向芬園鄉農會申請借貸八百萬元，由洪
    麗琴提供附表編號五所示之土地及同段二九八號土地作為擔保，乙○○、丁○○
    、戊○○、丙○○均明知如附表編號五所示土地及同段二九八號土地之市價，每
    平方公尺未達二千五百元，於八十四年三月間，推由擔任徵信之調查人員丙○○
    製作不實之不動產調查報告表，將上開不實之價格登載於其業務上作成之借戶洪
    金松之不動產調查報告表上，於未扣除增值稅之情況下計算擔保品之價值，再交
    由時任信用部主任之戊○○、總幹事之丁○○、理事長之乙○○均亦佯予核章，
    使芬園鄉農會同意以上開土地設定最高限額一千零四十萬元之抵押權，於八十四
    年三月六日貸款予洪調欽八百萬元，並以優於其他會員之利率，以年利率百分之
    九點八辦理擔保放款，致芬園鄉農會於債務人無力清償借款及利息時，無法從設
    定抵押權之不動產滿足其債權，足以生損害於芬園鄉農會。
二、甲○○、乙○○與當時之芬園鄉農會總幹事丁○○、會務股股長戊○○（丁○○
    、戊○○部分另移送台灣高等法院台中分院併案審理）基於共同損害芬園鄉農會
  之犯意聯絡，明知芬園鄉農會已無預算足供採購會員紀念品，甲○○、乙○○、
    丁○○、戊○○於八十六年一月間，於農會理、監事改選前，無視芬園鄉農會已
    無預算足供採購會員紀念品之情況，批示同意芬園鄉農會會務股所簽呈之八十六
    年度會員紀念品辦理採購案，並於八十六年一月十七日開標，由翔達禮品社以二
    百九十五萬五千五百元得標，於同年二月五日以二百九十四萬元付訖，足以生損
    害於芬園鄉農會。
三、因認被告乙○○係犯刑法第三百四十二條第一項背信、第二百十六條、第二百十
    五條行使業務登載不實文書之罪嫌。被告甲○○係犯刑法第三百四十二條第一項
    背信之罪嫌。被告乙○○與丁○○、戊○○、丙○○就上開貸款背信部分之犯行
    ，另被告甲○○、乙○○、丁○○、戊○○就前揭採購會員紀念品背信部分之犯
    行，各有犯意之聯絡及行為之分擔，皆為共同正犯。
四、按公訴人認被告乙○○涉有上開超貸背信罪嫌，係以告訴人芬園鄉農會具狀指訴
    甚詳，又依農會信用部業務管理辦法第十五條之規定，農會信用部對其農會理、
    監事、總幹事、信用部主任或辦理授信職員有利害關係者，辦理擔保放款時，其
    利率與條件不得優於其他會員；又農會理、監事、總幹事、信用部主任或辦理授
    信之職員之配偶、三親等以內血親或二親等以內之姻親，為前條所稱有利害關係
    者，同辦法第十四條第一款亦定有明文。另依芬園鄉農會放款業務擔保品估價辦
    法，關於不動產土地之估價部分規定：擔保放款值最高以時價扣除「時價」計算
    之應計增值稅後之百分之九０為準。次查：被告乙○○曾於八十二年三月間向芬
    園鄉農會借款一百五十萬元，由被告乙○○提供如附表編號一所示之土地給芬園
    鄉農會設定最高限額一百八十萬元之抵押權，七十八年一月間業將如附表編號一
    所示之土地估價為每平方公尺四百八十元，此有借戶乙○○不動產調查報告表、
    借款申請書在卷可稽，另被告乙○○之父親洪調欽曾於八十二年三月間向芬園鄉
    農會借款一百五十萬元，由被告乙○○之妻林淑滿提供如附表編號二所示之土地
    給芬園鄉農會設定最高限額一百八十萬元之抵押權，此有借戶洪調欽借款申請書
    、土地抵押權設定契約書在卷可稽，惟八十二年六月間洪金松申請借款時，被告
    乙○○等人竟將如附表編號一、二所示之土地估價為每平方公尺四千元，而八十
    二年六月間公告地價每平方公尺僅七百元，此有借戶洪金松不動產調查報告表、
    借款申請書附卷為憑，被告乙○○、丁○○、戊○○、丙○○於計算土地價值時
    ，未扣除前揭土地已分別設定一百八十萬元抵押權之價值，及未扣除增值稅後即
    予以估價，足認被告乙○○等人顯然高估土地價值後予以超額貸款。又當時承辦
    人員簽擬貸款之利率為百分之十點二五，被告乙○○等人竟以年利率百分之九點
    七五辦理擔保放款，其利率與條件顯然優於其他會員。且洪金松於八十二年六月
    四日初貸當日支領一千二百萬元，其中九百四十七萬六千元即轉入被告乙○○之
    存款帳戶，此有中央存款保險股份有限公司編號第八六三０七三之００九號檢查
    報告書影本在卷可稽，足認被告乙○○係以洪金松為人頭向芬園鄉農會申請借款
    ，並因嗣後無法清償債務，亦無法支付利息，致使芬園鄉農會受有損害，堪認被
    告乙○○等人有為自己或第三人不法之利益及損害芬園鄉農會之意圖。被告乙○○之兄洪永財曾於八十二年四月間向芬園鄉農會借款一千二百萬元，由被告乙○○提供如附表編號三所示之土地給芬園鄉農會設定最高限額一千四百四十萬元之
    抵押權，八十二年四月間將如附表編號三所示之土地估價為每平方公尺二千元，
    此有借戶洪永財不動產調查報告表、土地抵押權設定契約書在卷可稽，惟八十三
    年五月間曾昆連申請借貸時，被告乙○○等人將如附表編號三、四（彰化市○○
    段七九－一一號土地除外）所示之土地估價為每平方公尺二千九百四十元，而八
    十三年五月間公告地價每平方公尺僅七百元，另將附表編號四所示彰化市○○段
    七九－一一號之土地估價為每平方公尺二千八百元，此有借戶曾昆連不動產調查
    報告表、借款申請書附卷為憑，被告乙○○、丁○○、戊○○、丙○○於計算土
    地價值時，未扣除前揭土地已設定一千四百四十萬元抵押權之價值，及未扣除增
    值稅後即予以估價，竟仍予以核貸一千四百萬元，足認被告乙○○等人顯係高估
    土地價值後予以超額貸款。又當時承辦人員簽擬貸款之利率為百分之十點二五，
    被告乙○○等人竟以年利率百分之九點八辦理擔保放款，其利率與條件顯然優於
    其他會員，嗣後因曾昆連無法清償債務，亦無法支付利息，致使芬園鄉農會受有
    損害。案外人洪晟富曾於八十二年七月間向芬園鄉農會借款八百萬元，由案外人
    洪麗琴提供如附表編號五所示之土地給芬園鄉農會設定最高限額九百六十萬元之
    抵押權，八十二年七月間將如附表編號五所示之土地估價為每平方公尺二千元，
    此有借戶洪晟富不動產調查報告表、借款申請書在卷可稽，而洪晟富於八十二年
    七月六日所貸得之八百萬元，當日即轉入被告乙○○之存款帳戶，此有中央存款
    保險股份有限公司編號第八六三０七三之００九號檢查報告書影本附卷為憑，另
    八十四年三月間洪調欽申請借貸時，被告乙○○等人將如附表編號五所示之土地
    及同段二九八號之土地估價為每平方公尺二千五百元，而八十四年三月間公告地
    價每平方公尺僅一百八十元，此有借戶洪調欽不動產調查報告表、借款申請書附
    卷為憑，被告乙○○、丁○○、戊○○、丙○○於計算土地價值時，未扣除前揭
    土地已設定九百六十萬元抵押權之價值，及未扣除增值稅後即予以估價，竟仍予
    以核貸八百萬元，被告乙○○等人顯然高估土地價值後予以超額貸款。又當時承
    辦人員簽擬貸款之利率為百分之十點二五，被告乙○○等人竟以年利率百分之九
    點八辦理擔保放款，其利率與條件顯然優於其他會員。又洪調欽所貸得之八百萬
    元，於八十四年三月六日初貸當日支領四百十一萬八千元，其中四百萬元即轉入
    被告乙○○之存款帳戶，此有中央存款保險股份有限公司編號第八六三０七三之
    ００九號檢查報告書影本附卷為憑，且如附表編號五所示之土地及同段二九八號
    之土地，經告訴人聲請法院強制執行，經法院核定一千一百六十五萬元為拍賣底
    價，有台灣南投地方法院民事執行處八十七年二月八日八十六年度執孝字第三一
    九五號通知一紙附卷可稽，顯然前揭五筆土地並無一千六百萬元之價值。
五、公訴人另謂被告二人涉有購買紀念品予會，員涉有背信罪嫌，係以按農會會計年
    度開始前，依據農會法第二章所定任務，由各事業單位分別編訂事業計畫及預算
    ，農會年度事業計畫及預算，總幹事應於十二月底前提請理事會審定，理事會審
    定之預算案，應經會員代表大會議決並報經主管機關備查，理事會及會員代表大
    會審議預算案時，總幹事及有關人員應列席說明，如有修正應按會計科目詳列修
    正數額及理由，各事業單位預算分別獨立，不得相互流用，此農會財務處理辦法
    第三十、三十一、三十二、三十三、三十七條分別定有明文。查八十六年一月十
    四日，芬園鄉農會會務股職員蔡宏居受被告戊○○之指示，就辦理採購八十六年
    度會員紀念品招標事宜擬具簽呈請求批示，該簽呈記載：「一、會員紀念品招標
    日期定於八十六年一月十七日上午二點於本會會議室舉行。二、所需費用擬由信
    用部業務費其他費用項下支付。」等語，而因八十六年度芬園鄉農會信用部未編
    列採購紀念品之預算，當時芬園鄉農會會計股股長黃珍儀於簽呈上批註：「信用
    部八十五年度虧損待彌補呆帳準備，每年需提存一千萬元正，八十六年度信用部
    無編此預算。」等字，另當時芬園鄉農會信用部主任洪永澤於簽呈上則批註：「
    業務費用其他費用本年度只預算二百十二萬元。」等字，此有該簽呈影本在卷可
    稽，並經證人蔡宏居、黃珍儀、洪永澤到庭證述屬實，復有芬園鄉農會第十三屆
    第一次會員代表大會議程及議案一本附卷可資佐證，惟被告甲○○、乙○○、丁○○、戊○○竟無視黃珍儀、洪永澤之前揭意見，明知芬園鄉農會未編列預算採
    購會員紀念品，被告戊○○當時擔任會務股股長提出本採購案，被告丁○○時任
    總幹事本有監督會務股推行會務之職責，被告乙○○為理事長在未召開理事會審
    查此採購案之情形下，亦無權批示，被告甲○○時任常務監事依職權應對本採購
    案之缺失提出糾正，被告乙○○、甲○○、丁○○、戊○○等人竟任意動用信用
    部之業務預算，於八十六年一月十七日如期進行公開招標，由翔達禮品社以二百
    九十五萬五千五百元得標，於同年二月五日以二百九十四萬元付訖，此有招標紀
    錄、付款單、開支請示單及收據各一件在卷為憑，由此足見被告甲○○、乙○○
    等人有共同損害芬園鄉農會之犯意聯絡。
六、惟查，按犯罪事實應依證據認定之，無證據不得推定其犯罪事實，又不能證明被
    告犯罪者，應諭知無罪之判決，此於刑事訴訟法第一百五十四條及同法第三百零
    一條第一項分別定有明文。訊據被告乙○○、甲○○均堅決否認有上述被指之背
    信之犯行，辯稱農會信用部放款業務，為總幹事及信用部主任職責，理事長及常
    務監事，並不負責具體個案放款業務之審核，被告乙○○並未指示當時農會總幹
    事曾森叢、信用部主任戊○○、職員高故意高估擔保品之價值，及使被告取得優
    於其他會員貸款條件及利率，公訴人僅以日後實行抵押權時，其債權不能十足獲
    償，即推論被告乙○○有背信、偽造文書罪嫌，除非被告乙○○利用其理事長職
    權積極與授信人員共謀，如有成立背信可能，惟本案並無積極證據足以證明被告
    乙○○與授信人員有共謀高估土地市價，並有致生損害於農會之不法意圖。中央
    存保公司檢查報告上，雖載有洪金松、洪永財、洪晟富等借款人所借款項，有一
    部或全部流入被告乙○○帳戶內，充其量僅能證明渠等與被告乙○○間有借貸行
    為，與被告乙○○是否與農會授信人員共謀不法侵害農會無關，不具證據之關連
    性。又公告地價目的，乃政府照價收買、徵收及計算稅損之標準，與市價有顯著
    差距，乃眾所周知之事，故金融機關放款作業中不可能僅以公告地價為計算「時
    價」之標準，只要在借款債權能保全及借款人信用良好情況下，金融機關為爭取
    客戶，以市價（即擔保品在市場上交易價格）計算擔保品價值，是符金融機關之
    營業利益，若以市價作為鑑價標準，其結果高於公告地價，即謂超貸，有昧於事
    實，且影響金融機關放款運作。近年來，因經濟不景氣，不動產交易量及交易價
    格大幅減少，且法院拍賣價偏低，本件借款人於八十二、三年間所提供土地估價
    值偏高，亦屬正常。況擔保品土地，若屬農業用地，依土地稅法第三十九條之二
    規定：「農業用地，在依法作為農業使用時，移轉與自耕之農民繼續耕作者，免
    徵土地增值稅。」系爭土地屬農業用地，被法院拍賣時，不須扣繳土地增值稅。
    又本件乃採浮動利率計息，公訴人並無法證明告農會對本件放款，確有利率條件
    優於其他會員之情事。又芬園鄉農會於八十五年度時曾編有預算購買會員紀念品
    ，而購買紀念品贈予會員，乃農會慣例，拉近與會員關係，提升農會業務量，而
    所購買之紀念品，其價值與市價並無顯不相當之致生損害於農會，且被告等二人
    主觀上並無「為自己或第三人不法所有」之意圖，不得僅以農會虧損，被告批示
    購買農會紀念品之簽呈，即認被告等有背信犯行等語。
七、經查，依告訴人提出之授信作業流程圖所示，准貸與否最終權責在於總幹事，且
    依彰化縣芬園鄉農會章程第三十八條之一前段規定，本會總幹事、信用部主任，
    為信用部負責人，農會理事長並不負此一權責，此亦可從「借款申請書」、「不
    動產調查報告表」最後決行者係總幹事，而非理事長可證。況本件被告乙○○係
    基於借款人提供不動產作為擔保品之義務人，非負責查估作業及核准貸款職務之
    人，而公訴人認被告乙○○與總幹事曾森叢、信用部主任戊○○、負責查估徵信
    職員丙○○間犯意聯絡、行為分擔之共同正犯，惟並未舉出確切證據，以資證明
    。按被告乙○○當時雖身為農會理事長，本借款人為被告之弟洪金松、舅父曾昆
    連、父洪調欽，為被告乙○○至親關係，會讓人有想像渠利用職權以獲得超額貸
    款取得不法利益之想像空間。惟查，依農會法或農會信用部業務管理辦法規定，
    並未禁止農會理、監事、總幹事、信用部主任或辦理授信職員渠等或渠等之配偶
    、三親等以內血親或二親等以內姻親貸款，而據總幹事曾森叢及信用部主任戊○○、職員丙○○於偵查中均證稱，並未獲被告乙○○指示或故意迎合被告乙○○
    意旨而高估擔保品等語。況比較洪永財於八十二年四月間貸款一千二百萬元，其
    提供擔保品為社口段三一六、三一四－三、三一四－一、三一四、三一三－一、
    三一三－二、三一二－一等七筆，面積共七二八九平方公尺，利息為年利率九．
    六％，而曾昆連於八十三年五月廿五日貸款一千四百萬元，利息為年利率九．六
    五％，提供擔保品除上述七筆土地外，再加上同段三一四－六、三一一－六、三
    一一－二０及彰化市○○段七九－一一地號等四筆土地，面積為「旱」二九七二
    平方公尺、「田」八四０四平方公尺，比較二者貸款利率及估價，並無較為優惠
    或明顯高估情事。又被告乙○○、及其父洪調欽曾於八十二年三月三日向農會貸
    款各一百五十萬元，利息為年利率九．七五％，是以本件洪金松、曾昆連、洪調
    欽貸款年利率依序為九．七五％、九．八％、九．八％，比較之下，差距不大，
    並無明顯較為優惠情事，此有告訴人提出之附表一可稽。
八、又依芬園鄉農會放款業務擔保品估價辦法，關於不動產土地之估價部分規定：擔
    保放款值最高以時價扣除「時價」計算之應計增值稅後之百分之九０為準。所謂
    「時價」，並無計算之標準程式可言，亦非以公告地價作為基準，因公告地價與
    交易價格，其差距性至高，是以公訴人以公告現值為依據而認本件高估，即有未
    洽，且尚乏積極證據（公訴人曾函縣政府及地政機關，欲索同時段附近土地貸款
    或交易價格資料，惟並無所獲）。況嘉北段一八五０、一五七七地號土地，於八
    十六年九月廿五日經彰化縣政府估為每平方公尺六千元，此有彰化縣政府土地價
    格鑑定書可稽，本件衡情估價每平方公尺四千元，應無高估情事。又起訴書附表
    三估價為每平方尺二千九百四十元，然依彰化縣政府八十七年六月一日土地價格
    鑑定書所示，其每平方公尺為四千五百元，本件並無顯然高估情事。又起訴書附
    表五之土地，經台灣南投地方法院民事執行處，於八十七年三月十一日第一次拍
    賣時，定最低拍賣低價為一千一百六十五萬元，亦有該執行處通知可稽，其設定
    最高限額一千零四十萬元，及實際貸款八百萬元，亦無明顯高估，至於公訴人另
    指未扣除已設定之一千四百四十萬元最高限額抵押權云云，惟前後二次借款人、
    抵押義務人及債權人彰化縣芬園鄉農會均同一，渠等係增貸，且實際上貸得金額
    未超過上開最高限額抵押權範圍內。同理，亦存在於起訴書附表編號一、二之土
    地情形上。且縱然擔保品高出貸款額度甚高，金融機關，只要在可足額獲償下，
    而設定相當最高限額抵押權即可，並無必要以該擔保品實際上價額，做為設定高
    額度之最高限額抵押權。是以公訴人稱未扣除上開先前已設定抵押權價值云云，
    應有誤解。次查，本件土地屬業用地，依土地稅法第三十九條之二規定：「農業
    用地，在依法作為農業使用時，移轉與自耕之農民繼續耕作者，免徵土地增值稅
    。」，即被法院拍賣時，不須扣繳土地增值稅，是以本件於評估時，未扣除土地
    增值稅，應無違反作業規定。末查，據告訴人八十七年三月廿六日陳報狀所述，
    洪金松於八十二年六月四日貸款，到期日為八十五年十月四日，最後繳息日為八
    十五年十月四日；洪調欽於八十四年三月六日貸款，到期日八十六年七月五日，
    最後繳息日為八十五年十月五日；曾昆連於八十三年五月廿五日貸款，八十六年
    七月廿四日到期，最後繳息日為八十五年十一月廿四日，顯見渠等並非貸款不久
    ，即惡意不予繳息。又渠等貸款有部分或全部轉入被告乙○○之存款帳戶，此固
    有中央存款保險股份有限公司編號第八六三０七三之００九號檢查報告書為憑，
    惟此僅能證明彼此間有某程度關連，不能推論被告乙○○即有背信犯行。此外復
    查無其他積極證據足資證明被告被告乙○○有何上開超額貸款背信犯行。
九、查八十六年一月十四日，芬園鄉農會會務股職員蔡宏居受被告戊○○之指示，就
    辦理採購八十六年度會員紀念品招標事宜擬具簽呈請求批示，該簽呈記載：「一
    、會員紀念品招標日期定於八十六年一月十七日上午二點於本會會議室舉行。二
    、所需費用擬由信用部業務費其他費用項下支付。」等語，當時芬園鄉農會會計
    股股長黃珍儀於簽呈上批註：「信用部八十五年度虧損待彌補呆帳準備，每年需
    提存一千萬元正，八十六年度信用部無編此預算。」等字，另當時芬園鄉農會信
    用部主任洪永澤於簽呈上則批註：「業務費用其他費用本年度只預算二百十二萬
    元。」等字，此有該簽呈影本在卷可稽，並經證人蔡宏居、黃珍儀、洪永澤於偵
    查中到庭證述屬實，惟依芬園鄉農會第十三屆第一次會員代表大會議程及議案一
    本所示（第一九五、一九六頁），八十六年度金融預算，於「其他費用」項下編
    有預算二百十二萬元，其備註欄記載「選聘任人員自強活動、員工訓練及制服費
    用」；於「其他費用」項下編有一百萬元，其備註欄記載「工作檢討會會員紀念
    品等」，是被告二人稱編有預算，應非虛妄，況黃珍儀於偵查中亦證稱：「按以
    往慣例，每二年買一次紀念品，一般以第一年先提存其他費用盈餘，第二年看看
    有多少費用，合起來買紀念品等語，而芬園鄉農會於八十四年度確有購買會員紀
    念品保溫罐，有簽呈、合約書可稽，此與被告等辯稱依慣例，每二年買一次紀念
    品等語相符，縱被告等於預算科目挪用，且未經理事會討論，而於行政上確有可
    議之處，惟被告等之動機，應非圖自己或第三人之不法利益，核與背信罪之要件
    有異。此外復查無其他積極證據足資證明被告等有何上開犯行，揆諸首開說明，
    被告犯罪不能證明，自應為無罪之諭知。
十、本件既判決被告等無罪，移送併案部分八十七年度偵字第六八二０號一案，即應
    予退回，由檢察官另依法處理。
據上論斷，應依刑事訴訟法第三百零一條第一項，判決如主文。
本案經檢察官郭景東到庭執行職務。
中華      民      國      八十九      年      十    月    十六    日
                            臺灣彰化地方法院刑事第二庭
                                      法      官  王  鏡  明
右正本證明與原本無異。
如不服本判決，應於判決送達後十日內向本院提出上訴狀（須附繕本）。
告訴人或被害人對於判決如有不服具備理由請求檢察官上訴者，其上訴期間之計算係
以檢察官收受判決正本之日期為準。
                                      法院書記官  于  淑  真
中    華    民    國      八十九      年       十      月     二十三    日


司法院資訊處製作；財團法人民間司法改革基金會備份。
